【裁判字號】    95,交聲,31
【裁判日期】    950314
【裁判案由】    聲明異議
【裁判全文】
臺灣嘉義地方法院刑事裁定              95年度交聲字第31號
原處分機關  公路總局嘉義區監理所
異  議  人  甲○○
即受處分人
上列異議人即受處分人因違反道路交通管理處罰條例案件，對於
交通部公路總局嘉義區監理所嘉義市監理站於民國九十五年一月
十一日所為之處分（原處分案號：嘉監義字第裁七○—Ｌ000
00000號），聲明異議，本院裁定如下：
    主  文
異議駁回。
    理  由
一、按汽車駕駛人，駕駛汽車肇事致人受傷或死亡，應即採取救
    護或其他必要措施，並向警察機關報告，不得駛離；違者吊
    扣其駕照三個月至六個月；逃逸者吊銷駕駛執照，道路交通
    管理處罰條例第六十二條第一項定有明文。而依上開規定吊
    銷駕駛執照者，終身不得考領駕駛執照，同條例第六十七條
    第一項亦有明文。
二、原處分意旨略以：異議人即受處分人甲○○駕駛車牌號碼H2
    —9296號自用小客車，於民國九十四年十二月五日十一時許
    ，行經嘉義縣布袋鎮過溝村一五七號與嘉義縣道十八線路口
    ，與被害人陳春鈞騎乘之機車發生車禍，致陳春鈞受傷，惟
    異議人見狀未即時下車處理，旋即駕車逃逸，嗣為警員據報
    循線查獲受處分人到案。原舉發機關因認異議人有肇事逃逸
    之違規事實，而填製嘉縣警交字第Ｌ00000000號舉
    發違反道路交通管理事件通知單舉發，嗣異議人向原處分機
    關即交通部公路總局嘉義區監理所嘉義市監理站申訴，經原
    處分機關調查結果仍認異議人有上開違規行為，乃依道路交
    通管理處罰條例第六十二條第一項、第六十七條第一項之規
    定，於九十五年一月十一日以嘉監義字第裁七○—Ｌ000
    00000號號裁決書，據以裁處異議人吊銷駕駛執照，終
    身不得考領駕駛執照之處分。
三、異議意旨略以：異議人駕駛車牌號碼H2—9296號自用小客車
    ，於民國九十四年十二月五日十一時許，行經嘉義縣布袋鎮
    過溝村一五七號與嘉義縣道十八線路口，與被害人陳春鈞騎
    乘之機車發生車禍，致陳春鈞受傷，因當時異議人有飲酒，
    且酒精濃度已達0.69mg/l，以為撞到路邊物品，未能立即發
    現擦撞之事實，顯非故意駕車逃逸等情。
四、經查：異議人坦承於上開時地駕駛汽車發生擦撞，惟辯稱不
    知有撞到人之事實，業據異議人於警詢中及偵訊中供述明確
    ，且被害人陳春鈞於警訊中證述異議人發生車輛並未停車即
    快速駛離等情，經查異議人坦承知悉當時撞擊力道甚大，應
    有合理懷疑係碰撞他人，竟未下車查看，其辯稱不知與人發
    生擦撞一節，無從採信，此外復有嘉義縣警察局嘉縣警交字
    第Ｌ00000000號舉發違反道路交通管理事件通知單
    、嘉義縣警察局布袋分局九十四年十二月二十八日嘉布警四
    字第○九四○○三二七八八號函在卷可稽，足見受處分人肇
    事逃逸之違規行為甚為明確。再者，異議人因同一車禍肇事
    逃逸行為，另涉刑法第一百八十五條之四肇事致人死傷逃逸
    罪，經臺灣嘉義地方法院檢察署檢察官提起公訴，並經本院
    以九十五年度交訴字第五號判決處有期徒刑七月，緩刑二年
    確定，業據本院調取該案卷宗審閱無訛。本件異議人既有上
    述違規事實，原處分機關依道路交通管理處罰條例第六十二
    條第一項、第六十七條第一項之規定，裁處異議人吊銷駕駛
    執照終身禁考之處分，並無不當。本件異議為無理由，應予
    駁回。
據上論斷，應依道路交通管理處罰條例第八十七條第二項，道路
交通案件處理辦法第十九條，裁定如主文。
中    華    民    國    95    年    3     月    14    日
                    交通法庭    法  官  林世芬
以上正本證明與原本無異。
如不服本裁定，應於送達後10日內，向本院提出抗告狀。
中    華    民    國    95    年    3     月    14    日
                                書記官  李彩娥


司法院資訊處製作；財團法人民間司法改革基金會備份。
